---
title: "Laboratório 1 Parte 2, Marcus Vinicius"
output:
    html_document:
    df_print: paged
theme: sandstone
---

```{r echo=FALSE, message=FALSE, warning=FALSE}
library(tidyverse)
source(here::here("code/lib.R"))
theme_set(theme_bw())
```

```{r read}
atividade = read_projectdata()

```
## Quem são os deputados paraibanos mais ativos no twitter (em questão de postagens próprias)?

```{r}

camara_paraibana = atividade %>% filter(!is.na(seguidores), casa == "câmara", UF == "PB")

camara_paraibana %>% ggplot(aes(x=nome_eleitoral, y=engaj_total_proprio)) +
  geom_bar(stat="identity")



```

Com isso, podemos visualizar que o deputado mais ativo em questão de postagens próprias é o deputado Pedro Cunha Lima, enquanto o menos ativo é o deputado Wilson Santiago.


## Quais sao os 5 parlamentares que mais repassam postagens adiante (retweets)?

```{r}

usuarios_twitter = atividade %>% filter(!is.na(seguidores)) %>% arrange(desc(engaj_total_retweet)) %>% head(4)


usuarios_twitter %>% ggplot(aes(x = nome_eleitoral, y = engaj_total_retweet)) +
  geom_point(shape=23, fill="blue", color="darkred", size=3) + scale_x_discrete(name ="Nome dos parlamentares") + 
  theme(axis.text.x = element_text(angle = 90))

```

Ao plotar um gráfico de pontos, nós podemos perceber que o parlamentar que mais repassou informação chegou a realizar mais de 1 milhão de retweets, e o top 5 varia até cerca de 600 mil.


## Quem são os 10 deputados mais populares (que possuem mais seguidores)?

```{r}

populares = atividade %>% filter(!is.na(seguidores), casa == "câmara") %>% arrange(desc(seguidores)) %>% head(10)

populares %>% ggplot(aes(x = stringr::str_wrap(nome_eleitoral, 1), y = seguidores)) + 
  geom_bar(stat = "identity", width=0.4) + scale_x_discrete(name ="Nome dos deputados")


```

Na visualização acima podemos observar quem são os 10 deputados com maior número de seguidores, sendo Marcelo Freixo, o deputado mais popular.


## Proporcionalmente, quem possui mais utilizadores do twitter? Câmara ou Senado?

```{r}
  
utilizadores_camara = nrow(atividade %>% filter(!is.na(seguidores), casa == "câmara"))

utilizadores_senado = nrow(atividade %>% filter(!is.na(seguidores), casa == "senado"))

total_camara = nrow(atividade %>% filter(casa == "câmara"))

total_senado = nrow(atividade %>% filter(casa == "senado"))
  
proporcao_camara = utilizadores_camara / total_camara

proporcao_senado = utilizadores_senado / total_senado

vetor_grafico = c(proporcao_camara, proporcao_senado)
rotulos = c("Câmara", "Senado")

data.frame(vetor_grafico, rotulos) %>% ggplot(aes(x = rotulos, y = vetor_grafico)) + geom_bar(stat = "identity")


```

Com essa visualização, nós podemos perceber que, proporcionalmente, o senado tem mais usuários do twitter se comparado com a câmara, superando a margem de 90 por cento de utilizadores.

